【裁判字號】    97,訴,4881
【裁判日期】    980720
【裁判案由】    偽造有價證券等
【裁判全文】
臺灣臺中地方法院刑事判決              97年度訴字第4881號
公  訴  人  臺灣臺中地方法院檢察署檢察官
被      告  乙○○
選任辯護人  莊慶洲律師
被      告  甲○○
上列被告因偽造有價證券等案件，經檢察官提起公訴（97年度偵
字第24143 號），暨於民國98年3 月2 日本院審理時當庭以言詞
追加起訴，本院判決如下：
    主  文
甲○○犯收受偽造信用卡罪，累犯，處有期徒刑捌月；扣案如附
表一編號1 至4 所示之偽造信用卡肆張，均沒收。又犯收受偽造
信用卡罪，累犯，處有期徒刑捌月；扣案如附表一編號5 至7 所
示之偽造信用卡張，均沒收。應執行有期徒刑壹年貳月；扣案
如附表一所示之偽造信用卡柒張，均沒收。其餘被訴行使偽造私
文書及詐欺部分，均無罪。
乙○○無罪。
    事  實
甲○○前曾因詐欺及妨害婚姻等案件，經法院分別判處有期徒刑
11月及5 月，合併定應執行刑為有期徒刑1 年2 月確定，於民國
96年7 月16日縮刑期滿執行完畢。復於不詳時間、地點，意圖供
行使之用，收受不詳之人所交付如附表一編號1 至4 之偽造信用
卡4 張。又另行起意，於97年1 、2 月間某日，在臺中市○○○
路與文心路附近，意圖供行使之用，收受丙○○所交付如附表一
編號5 至7 之偽造信用卡3 張。嗣於97年10月13日20時20分許，
在臺中市○區○○路與太原路之交岔路口，經警臨檢查獲，並扣
得如附表一所示之7 張偽造信用卡，而得知上情。
    理  由
壹、程序方面
    按被告以外之人於審判外之陳述，雖不符刑事訴訟法第159
    條之1 至第159 條之4 之規定，而經當事人於審判程序同意
    作為證據，法院審酌該言詞陳述或書面陳述作成時之情況，
    認為適當者，亦得為證據。當事人、代理人或辯護人於法院
    調查證據時，知有第159 條第1 項不得為證據之情形，而未
    於言詞辯論終結前聲明異議者，視為有前項之同意。刑事訴
    訟法第159 條之5 定有明文。查被告二人於本院準備程序時
    ，對於本案偵查卷內之人證、書證，均表示無意見，迄至本
    案言詞辯論終結前，對於卷內之人證、書證，亦未聲明異議
    ，有本院準備程序筆錄及審判筆錄在卷可考；另經本院審酌
    卷內各該人員陳述時之情狀，均查無被違法取供或非出於自
    由意志之情形，相關書證亦查無違法取證或造假虛捏之情事
    ，以之作為本案之證據，皆屬適當，依前揭規定，本判決以
    下所引用之卷內人證、書證均得為本案之證據，合先敘明。
貳、實體方面
甲、有罪部分
一、認定犯罪事實所憑之證據及理由
    上開犯罪事實業據被告甲○○坦承不諱，並有臺中市警察局
    第二分局97年10月13日搜索扣押筆錄（搜索地點臺中市○區
    ○○路與太原路口）、扣押物品目錄表各1 份在卷可稽，及
    附表一所示之信用卡7 張扣案可資佐證。而扣案之信用卡7
    張，經向財團法人聯合信用卡處理中心查詢後，其卡面銀行
    名稱與實際發卡銀行名稱不符，確認係偽造之信用卡，有財
    團法人聯合信用卡處理中心查詢資料影本4 張在卷可證，足
    認被告之自白與事實相符，本案事證明確，被告甲○○之犯
    行堪以認定。
二、論罪科刑之理由
  (一)被告甲○○所為係犯刑法第201 條之1 第1 項之收受偽造信
    用卡罪。檢察官於起訴書所犯法條欄雖漏未論及此部分罪名
    ，但於起訴書之犯罪事實已詳為記載，本院自得予以論科。
  (二)被告甲○○ 先後2次犯行，犯意各別，應予分論併罰。
  (三)被告甲○○前曾因詐欺及妨害婚姻等案件，經法院分別判處
    有期徒刑11月及5月，合併定應執行刑為有期徒刑1年2 月確
    定，於96年7月16日縮刑期滿執行完畢，有臺灣高等法院被
    告前案紀錄表在卷可按，其於5年以內故意再犯本件有期徒
    刑以上之二罪，均為累犯，應均依刑法第47條第1項之規定
    加重其刑。
  (四)審酌被告前於95年間已有行使偽造信用卡之詐欺前科（此有
    臺灣高等法院被告前案紀錄表及前案判決書在卷可佐），竟
    不知悔改，復為本次犯行，其動機、目的在於使用偽卡詐取
    財物，查獲之偽卡數量不少，暨其犯罪後坦承犯行之態度等
    一切情狀，各量處如主文所示之刑，並定其應執行刑。
 (五)扣案如附表一所示之偽造信用卡7張，均應依刑法第205條之
     規定宣告沒收。
乙、無罪部分
一、公訴意旨：
  (一)被告甲○○持附表一編號1 、2 、3 之偽造信用卡，於附表
    二、三所示時間、地點，向特約商店消費購物，並於簽帳單
    上偽造簽名（消費金額、簽單姓名均詳如附表二所示），致
    生損害於發卡銀行及賴文成等人，因認被告甲○○另涉有刑
    法第201 條之1 第2 項行使偽造信用卡、第216 條、第210
    條之行使偽造私文書罪及同法第339 條第1 項之詐欺取財罪
    嫌。
  (二)被告乙○○基於出售偽造信用卡予他人使用以牟利之不法犯
    意，於不詳時間，在臺中市○○路附近，以新臺幣（下同）
    15,000元之代價（其中3 張信用卡之費用尚未約定)， 將附
    表一編號1 至4 之偽造信用卡4 張交付予被告甲○○，供其
    持之盜刷。因認被告乙○○涉有刑法第201條之第2項之交付
    偽造信用卡罪嫌。
二、檢察官之舉證：
    檢察官起訴被告2 人涉嫌此部分犯罪，係以下列事證為其論
    據：
  (一)被告甲○○警詢及偵訊時之供述。
  (二)財團法人聯合信用卡處理中心函附之本件信用卡查詢資料。
  (三)臺中市警察局第二分局函附之本件偽造信用卡之盜刷明細及
    該等刷卡簽帳單影本。
  (四)搜索扣押筆錄及扣案之7 張偽造信用卡及該等信用卡正、反
    面影本。
三、被告之辯解：
  (一)被告甲○○否認有附表二、三所示之使用偽造信用卡刷卡購
    物之犯行，辯稱：其曾持附表一編號1 至4 之偽造信用卡去
    試刷，但都沒有成功，賣偽造信用卡之人可能會有一卡雙賣
    之情形，附表二、三的消費紀錄都不是其所為等語。
  (二)被告乙○○否認其有交付偽造信用卡給被告甲○○之犯行，
    辯稱：其於97年初與被告甲○○在臺中市○○路與繼光街口
    之逸安資訊有限公司認識，被告甲○○原本叫其擔任車手去
    刷偽卡，其未答應，甲○○遂叫其幫忙介紹車手，但其找不
    到人，雙方因此於97年3 月間發生衝突，被告甲○○指證附
    表編號1 至4 之偽造信用卡係其所出售交付，乃挾怨報復等
    語。
四、本院之判斷：
  (一)按認定不利於被告之事實，須依積極證據，茍積極證據不足
    為不利於被告事實之認定時，即應為有利於被告之認定，更
    不必有何有利之證據；且刑事訴訟法上所謂認定犯罪事實之
    積極證據，係指適合於被告犯罪事實認定之積極證據而言，
    雖不以直接證據為限，間接證據亦包括在內，然而無論直接
    或間接證據，其為訴訟上之證明，須於通常一般之人均不致
    有所懷疑，而得確信其為真實之程度者，始得據為有罪之認
    定，倘其證明尚未達到此一程度，而有合理之懷疑存在時，
    自不能以推測或擬制之方法，以為有罪裁判之基礎，最高法
    院著有30年上字第816 號、76年臺上字第4986號、40年臺上
    字第86號判例可資參照。
  (二)被告甲○○部分：
  1.附表二編號1 至5 之消費，是使用附表一編號3 之偽造信用
    卡刷卡；附編二編號6 、7 及附表三編號1 至4 之消費，是
    使用附表一編號1 之偽造信用卡刷卡；附表三編號5 至7 之
    消費，是使用附表一編號2 之偽造信用卡刷卡，此有附表二
    及附表三編號1 至5 之簽帳單影本共12張，及附表三之消費
    明細表影本1 份在卷可證。
  2.附表三編號6 、7 之信用卡簽帳單存根聯已逾保存期限，特
    約商店已無保留，因此無從查知其上所偽簽者係何人之姓名
    ，亦無法判別該簽名之筆跡係出自何人之手，此有香港商香
    港上海匯豐銀行股份有限公司98年5 月13日 (九八) 港匯銀
    卡字第07085 號函在卷可稽。本院另將附表二級附表三編號
    1至5  之簽帳單原本，連同被告甲○○當庭書寫之字跡送請
    法務部調查局鑑定筆跡之結果，該局以送鑑資料不足為由，
    未予鑑定，有該局98年6月3日調科貳字第09800315810  號
    函在卷可佐；而本院將上開簽帳單上「賴文成」、「杜家霖
    」、「汪興遠」、「陳興成」之簽名筆跡，與被告甲○○當
    庭書寫之字跡相互比對，亦無法以肉眼判別簽帳單上之簽名
    確係出自被告甲○○之手。再者，被告甲○○雖於97年10月
    13日為警查獲其持有附表一編號1、2、3  之偽造信用卡，
    但其就取得上述偽造信用卡之時間，前後供述反覆不一，初
    稱是在97年3 、4 月間，嗣又改稱是在97年1 、2 月間，後
    又改稱是在97年2 、3 月間，且其指證上開偽造信用卡是被
    告乙○○所交付乙節，亦難加以採信 (詳見後述 )；而附表
    二、三之各筆消費均係發生在96年12月 8日至97年4 月20
    日期間，依現存之證據既無法認定在該段消費期間，被告甲○○確以持有附表一編號1  、2、3 之偽造信用卡，自難憑
    被告甲○○嗣後於97年10月13日為警查獲其持有上開卡片之
    結果，竟予推論附表二、三所示之犯行系笨告甲○○所為。
  3.綜上所述，依檢察官所舉之證據無法證明被告甲○○有附表
    二、三所示之行使偽造信用卡、行使偽造私文書及詐欺取財
    之犯行，且亦查無其他積極證據足資證明被告甲○○有此部
    分犯行，就此不能證明其犯罪，依法應為被告甲○○無罪之
    判決。
  (三)被告乙○○部分
  1.檢察官認定被告乙○○之犯行，無非係以被告甲○○之指證
    為其依據，惟查，被告甲○○自警詢、偵訊以至本院審理時
    所述，前後反覆不一，其真實性誠屬可疑，茲分述如下：
  (1)於97年10月13日22時45分警詢時供稱：被告乙○○（綽號「
    老芋仔」）於97年3 、4 月間販賣扣案之7 張信用卡給伊，
    每張收取15,000元。因被告乙○○認識伊以前的老闆王建中
    ，伊才認識乙○○。
  (2)於97年10月14日16時18分偵訊時供稱：被告乙○○於97年3
    、4 月間，在臺中市○○路麥當勞附近送5 張信用卡給伊。
    伊又於97年5 、6 月間在上址，以每張15,000元向被告乙○○購買2 張信用卡，分別為附表編號5 或6 （背面簽名為林
    世昌）及附表一編號4 （背面簽名為蔡坤泰）之信用卡。
  (3)於本院97年10月14日下午5 時10分羈押訊問時供稱：扣案信
    用卡中，有5 張是被告乙○○使用過後交付給伊，其他2 張
    則是伊以每張15,000元向被告乙○○購買。時間是97年3 、
    4 月間，在臺中市○○路與繼光街的麥當勞前面，被告乙○○交付7 張卡片，伊交付現金3 萬元。
  (4)於97年11月27日16時16分偵訊時證稱：被告乙○○是專門在
    賣偽卡的，附表一編號1 至4 之信用卡是被告乙○○於97年
    2 、3 月間，在臺中市○○路的麥當勞旁邊交付給伊試刷，
    伊有試刷但未刷過，伊有向乙○○以15,000元買1 張。附表
    一編號5 至7 之信用卡是案外人丙○○於97年過年時，在臺
    中港路與文心路附近交付給伊，每張賣13,000元。
  (5)於97年12月4 日16時15分本院訊問時供稱：附表一編號1 、
    3 、4 張的偽卡，是被告乙○○於97年1 月份，在臺中市○○路與繼光街口的麥當勞送給伊的，那3 張卡已經用過了。
    伊於97年2 月份，以15,000元向被告乙○○購買附表一編號
    2 的偽卡。附表一編號5 、6 、7 的3 張偽卡，是案外人丙○○（綽號「小羅」）於97年3 月間透過他朋友「小李」來
    向伊兜售。丙○○總共以每張15,000元之價格賣伊4 張偽卡
    ，總價金6 萬元，在文心路與中港路加油站旁邊交給伊，是
    一手交錢、一手交貨，其中1 張是起訴書沒有寫到的，那張
    沒有扣到。
  (6)於98年3 月2 日14時10分本院審理時證稱：伊於97年1 、2
    月左右，在臺中市○○街與中正路附近的肯德基附近認識被
    告乙○○，當時伊去臺中市○○路的電子街逛街，在逸安電
    子商行，巧遇被告乙○○，是乙○○自己跟伊搭訕的，後來
    被告乙○○到伊位於臺中市○○街與復興路的住處找伊3 次
    ，第二次即向伊推銷偽卡，每張15,000元，時間都是97年1
    、2 月，並說要先送伊3 張看他做的版面是否精良，叫伊試
    試看裡面還有無餘額可以刷，伊有去刷，但沒有額度。第4
    張偽卡，被告乙○○是在肯德基門口騎樓處交給伊，伊付
    15,000現金給被告乙○○，時間大約在送伊三張偽卡之後一
    個禮拜左右。伊沒有試刷過第4 張偽卡，被告乙○○於臺中
    偽卡界輩份很高，算是祖師爺級的，所以伊相信他。伊你第
    一次刷第4 張偽卡的消費金額約1 萬元左右，結果額度不夠
    而刷不過，伊打電話給被告乙○○要求再補1 張偽卡，但乙○○不相信那張卡沒有額度、不能刷，其二人因此吵架。伊
    懷疑被告乙○○交付的4 張偽卡是ＡＢ卡，都是無法刷成功
    的。
  2.證人即被告甲○○就附表一所示之偽卡取得時間、地點、張
    數及取得對象，非但前後供述反覆不一，且其於本院審理時
    證稱：被告乙○○曾在臺中市○○街的泡沫紅茶店對伊說，
    93年間伊以前的老闆王建中剛來臺中發展時，被告乙○○曾
    經指導王建中製作偽卡的技術，伊才知道乙○○在偽卡界的
    輩分很高。但伊沒有聽別人講過乙○○輩分很高云云。惟被
    告甲○○於93年間即曾擔任偽造信用卡集團之車手，嗣經法
    院判處罪刑確定（詳見上述），是被告就此種犯罪型態並非
    全無經驗之人，且與被告乙○○又係初識，豈有未加求證即
    片面聽信其言之理，被告就此所言顯然有違常情。
  3.綜上所述，證人即被告甲○○就被告乙○○販賣偽造信用卡
    乙節所為之指證，有明顯之瑕疵，此外，檢察官所舉之證據
    均無法證明被告乙○○確有交付附表一編號1 至4 之偽造信
    用卡給被告甲○○之犯行，本件不能證明被告乙○○犯罪，
    依法應為被告乙○○無罪之判決。
丙、適用之法律
  (一)刑事訴訟法第299條第1項前段、第301條第1項。
  (二)刑法第201 條之1 第2 項、第205 條、第47條第1 項、第51
    條第5 款。
  (三)刑法施行法第1條之1。
中    華    民    國    98    年    7     月    20    日
              刑事第七庭    審判長法  官  陳慧珊
                                  法  官  丁智慧
                                  法  官  莊嘉蕙
上正本證明與原本無異。
如不服本判決，應於判決送達後10日內向本院提出上訴狀（應附
繕本），上訴於臺灣高等法院臺中分院。
                                  書記官  王嘉麒
中    華    民    國    98    年    7     月    20    日
【附錄本案論罪科刑法條】
刑法第201條之1第2項：
行使前項偽造、變造之信用卡、金融卡、儲值卡或其他相類作為
簽帳、提款、轉帳或支付工具之電磁紀錄物，或意圖供行使之用
，而收受或交付於人者，處5 年以下有期徒刑，得併科3 萬元以
下罰金。
附表一：
 ┌──┬──────┬─────────┬───┬──────────────┐
 │編號│偽卡版面之銀│卡號              │信用卡│實際發卡銀行與國家          │
 │    │行名稱      │                  │之署名│                            │
 ├──┼──────┼─────────┼───┼──────────────┤
 │1   │聯邦銀行    │0000000000000000  │汪興遠│Cartasi S.P.A/義大利        │
 ├──┼──────┼─────────┼───┼──────────────┤
 │2   │花旗銀行    │0000000000000000  │陳興威│NATIONAL BANK OF DUBAI LTD/ │
 │    │            │                  │      │阿拉伯聯合大公國            │
 ├──┼──────┼─────────┼───┼──────────────┤
 │3   │同上        │0000000000000000  │賴文成│Dedutscher                  │
 │    │            │                  │      │Sparkassen-undGiroverb/德國 │
 ├──┼──────┼─────────┼───┼──────────────┤
 │4   │citibusiness│0000000000000000  │蔡坤泰│China Construction Band/中國│
 ├──┼──────┼─────────┼───┼──────────────┤
 │5   │合作金庫    │0000000000000000  │林世昌│Australia and New Zealand   │
 │    │            │                  │      │Banking Group Limited/澳洲  │
 ├──┼──────┼─────────┼───┼──────────────┤
 │6   │遠東銀行    │0000000000000000  │林世昌│Australia and New Zealand   │
 │    │            │                  │      │Banking Group Limited/澳洲  │
 ├──┼──────┼─────────┼───┼──────────────┤
 │7   │國泰世華銀行│0000000000000000  │陳義明│Commonwealth Bank of        │
 │    │            │                  │      │Australia/澳洲              │
 └──┴──────┴─────────┴───┴──────────────┘
 附表二:
 ┌──┬──────┬───────┬──────────┬─────┬───┐
 │編號│盜刷之信用卡│盜刷時間      │盜刷地點            │盜刷金額  │簽帳單│
 │    │資料        │              │                    │          │之姓名│
 ├──┼──────┼───────┼──────────┼─────┼───┤
 │1   │如附表一編號│96年12月8日15 │強越實訊有限公司(臺 │1萬5700元 │賴文成│
 │    │3           │時28分許      │北市○○區○○路1段 │          │      │
 │    │            │              │78號)               │          │      │
 ├──┼──────┼───────┼──────────┼─────┼───┤
 │2   │同上        │96年12月22日20│衣國專賣店(彰化縣彰 │4300元    │同上  │
 │    │            │時56分許      │化市○○路126號)    │          │      │
 ├──┼──────┼───────┼──────────┼─────┼───┤
 │3   │同上        │96年12月22日21│同上                │2700元    │同上  │
 │    │            │時1分許       │                    │          │      │
 ├──┼──────┼───────┼──────────┼─────┼───┤
 │4   │同上        │97年1月1日15時│大方皮件有限公司(臺 │6160元    │同上  │
 │    │            │18分許        │中市○區○○路1段21 │          │      │
 │    │            │              │號1樓)              │          │      │
 ├──┼──────┼───────┼──────────┼─────┼───┤
 │5   │同上        │97年1月1日15時│同上                │3600元    │同上  │
 │    │            │7分許         │                    │          │      │
 ├──┼──────┼───────┼──────────┼─────┼───┤
 │6   │如附表一編號│97年3月28日15 │哈拉網通神鈦(臺中市 │5900元    │杜家霖│
 │    │1           │時3分許       │南屯區○○路○段382號│          │      │
 │    │            │              │)                   │          │      │
 ├──┼──────┼───────┼──────────┼─────┼───┤
 │7   │同上        │97年4月15日19 │全翔通訊行(臺中市復 │8755元    │汪興遠│
 │    │            │時18分許      │興路1段198號)       │          │      │
 └──┴──────┴───────┴──────────┴─────┴───┘
 附表三:
 ┌──┬──────┬───────┬──────────┬─────┬───┐
 │編號│盜刷之信用卡│盜刷時間      │盜刷地點            │盜刷金額  │簽帳單│
 │    │資料        │              │                    │          │之姓名│
 ├──┼──────┼───────┼──────────┼─────┼───┤
 │1   │如附表一編號│97年4 月10日16│婦幼采家 (臺中市向上│2,010元   │汪興遠│
 │    │1           │時許          │路1 段604號)        │          │      │
 │    │            │              │                    │          │      │
 ├──┼──────┼───────┼──────────┼─────┼───┤
 │2   │同上        │97年4 月12日15│大台中五金--台中信義│1,059元   │同上  │
 │    │            │時45分許      │店 (臺中市○○○街  │          │      │
 │    │            │              │351 號)             │          │      │
 ├──┼──────┼───────┼──────────┼─────┼───┤
 │3   │同上        │97年4 月12日22│宏祥皮鞋店（臺中市大│4,300元   │同上  │
 │    │            │時9分許       │墩19街1 號）        │          │      │
 ├──┼──────┼───────┼──────────┼─────┼───┤
 │4   │同上        │97年4 月13日22│大台中五金--台中信義│2,025元   │同上  │
 │    │            │時23分許      │店 (臺中市○○○街  │          │      │
 │    │            │              │351 號)             │          │      │
 ├──┼──────┼───────┼──────────┼─────┼───┤
 │5   │如附表一編號│97年4 月18日22│小北百貨漢口店（臺中│1,936元   │陳興威│
 │    │2           │時31分許      │市○○路○段106號）  │          │      │
 ├──┼──────┼───────┼──────────┼─────┼───┤
 │6   │同上        │97年4月19日21 │小北百貨大墩店（臺中│1,549元   │不詳  │
 │    │            │時30分許      │市○○路171號）     │          │      │
 ├──┼──────┼───────┼──────────┼─────┼───┤
 │7   │同上        │97年4 月20日凌│銀河大飯店 (臺中市民│1,600元   │不詳  │
 │    │            │晨2時29分許   │族路206號)          │          │      │
 └──┴──────┴───────┴──────────┴─────┴───┘


司法院資訊處製作；財團法人民間司法改革基金會備份。
